臺灣高等法院臺中分院民事裁定
110年度上字第377號
上  訴  人  林成    


上列上訴人因與被上訴人林振仁等九人間分割共有物事件，不服
本院於中華民國110年12月8日所為第二審判決，提起上訴，本院
裁定如下：
    主  文
上訴人應於收受本裁定正本七日內，補繳第一審裁判費新臺幣5,
643元、第二審裁判費新臺幣8,465元及第三審裁判費新臺幣43,0
80元，並補提委任律師或具律師資格之關係人為訴訟代理人之委
任狀，如未依限補正，即裁定駁回上訴。
    理  由
一、按提起第三審上訴，應依民事訴訟法第77條之16規定，繳納
    裁判費，此為必須具備之程式；當事人提起第三審上訴，若
    未依上開規定繳納裁判費者，原第二審法院應定期間命其補
    正，如不於期間內補正，應以裁定駁回之，民事訴訟法第48
    1條準用第442條第2項定有明文。對於第二審判決上訴，上
    訴人應委任律師為訴訟代理人，但上訴人或其法定代理人具
    有律師資格者，不在此限；上訴人之配偶、三親等內之血親
    、二親等內之姻親，或上訴人為法人、中央或地方機關時，
    其所屬專任人員具有律師資格並經法院認為適當者，亦得為
    第三審訴訟代理人；第1項但書及第2項情形，應於提起上訴
    或委任時釋明之；上訴人未依第1項、第2項規定委任訴訟代
    理人，或雖依第2項委任，法院認為不適當者，第二審法院
    應定期先命補正，逾期未補正，亦未依第466條之2為聲請者
    ，第二審法院應以上訴不合法裁定駁回之，同法第466條之1
    定有明定。又核定訴訟標的之價額，以起訴時之交易價額為
    準；無交易價額者，以原告就訴訟標的所有之利益為準；分
    割共有物涉訟，以原告因分割所受利益之價額為準，同法第
    77條之1第2項、第77條之11分別定有明文。而所謂起訴時之
    交易價額，係指起訴時之市價而言。至於訴訟標的之價額，
    乃法院應依職權調查核定之事項，不受當事人主張之拘束。
二、經查，上訴人於原審起訴請求分割坐落臺中市○○區○○段000○
    00000○000○000○00000地號土地，訴訟標的價額應以上訴人
    起訴時因分割所受利益之客觀價額為準。上開土地經原審囑
    託宇誠不動產估價師事務所鑑定，為專業不動產估價師調查
    土地實際狀況、影響因素後所為價格評估，有外放不動產估
    價報告書可稽，自較土地公告現值更合於交易實況，應可作
    為本件訴訟標的價額核定之依據。經核訴訟標的價額如附表
    所示為新臺幣（下同）2,794,777元，應分別繳納第一審裁
    判費28,720元、第二審及第三審裁判費各43,080元。而扣除
    上訴人已繳納第一審裁判費23,077元、第二審裁判費34,615
    元（原審卷一第79頁、本院卷第4頁），應分別再繳納5,643
    元、8,465元。
三、據上，上訴人應補繳第一審裁判費5,643元、第二審裁判費8
    ,465元及第三審裁判費43,080元，另上訴人亦未依民事訴訟
    法第466條之1規定，提出委任律師或具律師資格之關係人為
    訴訟代理人之委任狀，爰依前揭規定，命上訴人應於收受本
    裁定送達起7日內補正，逾期未補正，即駁回其上訴，特此
    裁定。
中　　華　　民　　國　　111 　年　　1 　　月　　27　　日
        　　   民事第四庭     審判長法　官  林慧貞
　　　　　　　　　　　　　　        法　官  莊嘉蕙
　　　　　　　　　　　　　　　      法　官  劉惠娟
正本係照原本作成。        
核定訴訟標的價額部分得抗告，其餘不得抗告。
如不服本裁定應於裁定送達後10日內向本院提出抗告理由狀（須
按他造人數附具繕本），並繳納抗告裁判費新台幣1000元。因疫
情而遲誤不變期間，得向法院聲請回復原狀。
                                    書記官  陳文明

中　　華　　民　　國　　111 　年　　1 　　月　　27　　日






附表：
編號 土地坐落（臺中市龍井區中山段） 應有部分 土地總價 （新臺幣） 訴訟標的價額 （新臺幣） 1 386、386-5地號 13749/263905 13,656,060元 711,457元 2 386-6地號 13749/263905 8,047,800元 1,664,043元 3 455、456地號 13749/263905 31,940,460元 419,277元 合  計    2,794,777元